【裁判字號】    92,聲,23
【裁判日期】    920124
【裁判案由】    
【裁判全文】
臺灣新竹地方法院民事裁定  九十二年度聲字第二三號
    聲  請  人  甲○○
    送達代收人  南雪貞律師
    相  對  人  漢洋建設股份有限公司
    法定代理人  乙○○
右聲請人聲請返還擔保金事件，本院裁定如左：
    主      文
本院八十九年度存字第八九五號提存事件聲請人所提存之擔保金新台幣肆拾貳萬元，
准予返還。
聲請費用由相對人負擔。
    理      由
一、按訴訟終結後，供擔保人證明已定二十日以上之期間，催告受擔保利益人行使權
    利而不行使者，法院應依供擔保人之聲請，以裁定命返還其提存物，民事訴訟法
    第一百零四條第一項第二款定有明文。前開規定，於其他依法令供訴訟上之擔保
    者準用之，並為同法第一百零六條所規定。
二、本件聲請意旨略以：聲請人與相對人間因請求返還買賣價金事件，前經台灣台北
    地方法院於民國八十八年十二月一日以八十七年度重訴字第八五一號判決相對人
    應給付聲請人新台幣（下同）一百二十五萬四千元及自八十七年七月二十一日起
    至清償日止按年息百分之五計算之利息，並宣告聲請人於對相對人提供擔保金四
    十二萬元後，得聲請對相對人之財產實施假執行，聲請人為聲請對相對人之財產
    實施假執行，乃依據該判決，為相對人提供擔保金四十二萬元，並經本院提存所
    以八十九年度存字第八九五號提存事件提存在案。嗣因相對人對前開一審判決表
    示不服提起上訴後，經台灣高等法院以八十九年度重上字第四八號判決、最高法
    院以九十一年度台上字第一九００號裁定判決聲請人全部敗訴，暨駁回聲請人假
    執行之聲請確定在案，而聲請人於全案被判決敗訴確定後，已於九十一年十月三
    十一日以台北古亭郵局存證信函定二十日以上之期間，催告相對人行使權利，相
    對人於九十一年十一月一日收受後，逾期未向聲請人行使權利，是聲請人爰依民
    事訴訟法第一百零四條第一項第二款之規定，聲請裁定返還上開擔保金予聲請人
    等語，並提出最高法院九十一年度台上字第一九００號民事裁定影本一份、存證
    信函影本一份、回執聯影本一份為證。
三、查，聲請人上開主張之情，已據其提出與所述相符之最高法院九十一年度台上字
    第一九００號民事裁定影本一份、存證信函影本一份、回執聯影本一份為證，並
    經本院依職權向台灣台北地方法院、基隆地方法院函查屬實，堪信為實在。且查
    ，聲請人已於九十年二月五日具狀向本院民事執行處表示撤回前述強制執行之聲
    請之情，已據調取本院八十九年度執字第四四四二號執行事件卷宗查明無訛，則
    揆諸首開之規定，本件聲請人之聲請於法並無不合，應予准許。
四、爰依民事訴訟法第九十五條、第七十八條，裁定如主文。
中      華      民      國    九十二    年      一      月    二十四    日
                                  臺灣新竹地方法院民事第一庭
~B法      官  鄭政宗
右為正本係照原本作成。
如對本裁定抗告須於裁定送達後十日內向本院提出抗告狀。
~B法院書記官  王恬如
中      華      民      國    九十二    年      二      月      十三    日


司法院資訊處製作；財團法人民間司法改革基金會備份。
